【裁判字號】    95,訴,5777
【裁判日期】    950830
【裁判案由】    清償借款
【裁判全文】
臺灣臺北地方法院民事判決              95年度訴字第5777號
原      告  台灣土地銀行股份有限公司
法定代理人  丙○○
訴訟代理人  乙○○
被      告  甲○○
            丁○○
上列當事人間清償借款事件，本院於中華民國九十五年八月十六
日言詞辯論終結，判決如下：
    主    文
被告應連帶給付原告新臺幣玖拾伍萬壹仟壹佰肆拾捌元，及自民
國九十四年九月二十四日起至清償日止，按週年利率百分之三點
五二計算之利息，並自九十四年十月二十五日起，逾期在六個月
內，按上開利率百分之十，逾期超過六個月，超過部分按上開利
率百分之二十計算違約金。
訴訟費用由被告連帶負擔。
    事實及理由
一、程序方面：
    按關於由一定法律關係而生之訴訟，當事人得以合意定第一
    審管轄法院，民事訴訟法第二十四條第一項定有明文。查兩
    造間於綜合消費放款借據第十四條合意本院為第一審管轄法
    院，經核無不合。
二、原告主張：被告甲○○邀同被告丁○○為連帶保證人，於民
    國九十三年二月二十四日向原告借款新台幣（下同）一百二
    十萬元，約定借款期間自九十三年二月二十四日起至一百年
    二月二十四日止，計七年分八十四期償還，利息則自第一個
    月起至第六個月止按週年利率百分之二點六八計算、第七個
    月起至第十二個月止按週年利率百分之二點八八計算、第二
    年起則依原告公告指標利率加碼百分之一點七五計算，原告
    遲延繳付本息時，逾期在六個月以內，按約定利率百分之十
    ，逾期超過六個月者，超過部分則按約定利率百分之二十計
    算之違約金。詎被告自九十四年九月四日起即未還本繳息，
    依借據第七條第一款約定，借款視為全部到期，尚欠本金九
    十五萬一千一百四十八元及前述之利息、違約金，為此提起
    本件訴訟。並聲明：如主文所示。
三、被告對原告請求之金額、利息及證物不爭執，惟以其目前無
    錢可資清償等語。並聲明：原告之訴駁回。
四、本件原告主張之事實，已據其提出綜合消費放款借據影本乙
    份及客戶主檔明細單等件為證，核屬相符，且為被告所不爭
    執，堪信為真實。
五、綜上所述，原告依兩造間消費借貸關係及保證關係，請求被
    告連帶給付九十五萬一千一百四十八元，及自九十四年九月
    二十四日起至清償日止，按週年利率百分之三點五二計算之
    利息，並自九十四年十月二十五日起逾期六個月以內者，按
    上開利率百分之十，逾期超過六個月者，超過部分按上開利
    率百分之二十計算違約金，為有理由，應予准許。
六、因本件事證已臻明確，兩造其餘主張陳述及所提之證據，均
    毋庸再予審酌，附此敘明。
七、據上論結，本件原告之訴為有理由，依民事訴訟法第八十五
    條第二項，判決如主文。
中    華    民    國    95    年    8     月    30    日
                  民事第六庭    法  官  吳光釗
以上正本係照原本作成
如對本判決上訴，須於判決送達後20日內向本院提出上訴狀
中    華    民    國    95    年    8     月    30    日
                                書記官  陳素卿


司法院資訊處製作；財團法人民間司法改革基金會備份。
